【裁判字號】    99,易,2956
【裁判日期】    991129
【裁判案由】    毒品危害防制條例
【裁判全文】
臺灣板橋地方法院刑事判決              99年度易字第2956號
公  訴  人  臺灣板橋地方法院檢察署檢察官
被      告  鍾政達
上列被告因違反毒品危害防制條例案件，經檢察官提起公訴（99
年度毒偵字第6498號），本院合議庭裁定改行簡式審判程序，判
決如下：
    主  文
鍾政達施用第二級毒品，累犯，處有期徒刑陸月，如易科罰金，
以新臺幣壹仟元折算壹日。
    事  實
一、鍾政達前因施用毒品案件，經本院94年度毒聲字第101 號裁
    定送勒戒處所觀察、勒戒後，認有繼續施用毒品之傾向，經
    本院以94年度毒聲字第441 號裁定令入戒治處所施以強制戒
    治，於民國94年11月4 日因停止其處分出監，並經臺灣板橋
    地方法院檢察署檢察官以94年度戒毒偵字第442 號為不起訴
    處分確定；又有如下之科刑及執行紀錄: (1)因施用毒品案件
    ，經本院以93年度簡字第4739號判處有期徒刑6 月確定；復
    因竊盜案件，經臺灣臺南地方法院以94年度簡字第35號判處
    有期徒刑4 月確定，上開2 罪經裁定應執行有期徒刑9 月確
    定；(2)又因贓物案件，經本院以94年度簡字第2180號判處有
    期徒刑4 月確定，上開(1)(2)接續執行，於95年11月4 日縮刑
    期滿執行完畢出監。
二、詎仍不知悛悔，於前開強制戒治執行完畢釋放後5 年內，復
    基於施用第二級毒品甲基安非他命之犯意，明知甲基安非他
    命係屬毒品危害防制條例第2 條第2 項第2 款所定之第二級
    毒品，不得持有、施用，仍於99年8 月13日下午6 時許，在
    臺北縣蘆洲市○○路185 巷80弄6 號2 樓住處，以將甲基安
    非他命放入玻璃球後，燒烤吸食煙霧之方式施用甲基安非他
    命1 次。嗣於同日21時20分許，為警在臺北縣蘆洲市○○路
    273 巷4 號2 樓查獲，經警採尿送驗後，其結果呈安非他命
    類陽性反應，始查悉上情。
三、案經臺北縣政府警察局新莊分局移送臺灣板橋地方法院檢察
    署檢察官偵查起訴。
    理  由
一、查被告鍾政達所犯係死刑、無期徒刑、最輕本刑為3 年以上
    有期徒刑以外之罪，其於準備程序中就前揭被訴事實為有罪
    之陳述，經受命法官告知簡式審判程序之旨，並聽取其與公
    訴人之意見後，本院合議庭認為適宜由受命法官獨任進行簡
    式審判程序，爰依刑事訴訟法第273條之1第1 項規定，裁定
    由受命法官獨任進行簡式審判程序，合先敘明。
二、上揭事實，業據被告於審理時坦承不諱，且被告為警查獲後
    所採集之尿液，經送台灣檢驗科技股份有限公司檢驗結果，
    確呈甲基安非他命陽性反應，有該公司99年9月3日濫用藥物
    檢驗報告（檢體編號：D0000000號）及臺北縣政府警察局新
    莊分局煙毒麻醉藥品案被移送者姓名及代碼對照表各1 紙在
    卷可稽。足徵被告之自白與事實相符，堪以採信。是本案事
    證明確，被告施用第二級毒品甲基安非他命之犯行，洵堪認
    定。
三、按毒品危害防制條例前於92年7 月9 日修正公布，自93年1
    月9 日施行，觀之該條例第20條、第23條之立法理由，修正
    後毒品危害防制條例就施用毒品者，只於「初犯」及「5 年
    後再犯」二種情形，有其追訴條件之限制，即須於初犯經觀
    察、勒戒或強制戒治釋放後，5 年內均無施用毒品之行為，
    始能認其前所實施之觀察、勒戒或強制戒治已足遮斷毒癮，
    而得於5 年後再犯時，再予適用初犯之規定，重行觀察、勒
    戒等程序。倘5 年內已經再犯，被依法追訴處罰，縱其第3
    次（或第3 次以上）施用毒品之時間在初犯釋放5 年以後，
    即與「5 年後再犯」之情形有別，且因已於「5 年內再犯」
    ，顯見其再犯率甚高，原實施觀察、勒戒或強制戒治，已無
    法收其實效，而無5 年戒斷期之存在，自無再經觀察、勒戒
    及強制戒治之必要，應得逕行追訴處罰（最高法院95年5 月
    9 日95年度第7 次刑事庭會議決議參照）。經查：本件被告
    前因施用毒品案件，經本院94年度毒聲字第101 號裁定送勒
    戒處所觀察、勒戒後，認有繼續施用毒品之傾向，經本院以
    94年度毒聲字第441 號裁定令入戒治處所施以強制戒治，於
    94年11月4 日因停止其處分出監等情，有臺灣高等法院被告
    前案紀錄表1 份在卷可憑，是依上開說明，被告於前述強制
    戒治執行完畢釋放後5 年內，再犯本件施用毒品之犯行，揆
    諸上開說明，應予追訴、處罰。
四、核被告所為，係犯毒品危害防制條例第10條第2 項之施用第
    二級毒品罪。其施用第二級毒品甲基安非他命前持有毒品甲
    基安非他命之低度行為，為施用甲基安非他命之高度行為所
    吸收，不另論罪。再被告有事實欄所載之前科紀錄，於95年
    11月4 日縮刑期滿執行完畢出監，有臺灣高等法院被告前案
    紀錄表在卷可考，其於受有期徒刑之刑之執行完畢後，5 年
    以內故意再犯本件有期徒刑以上之罪，應依刑法第47條第1
    項規定論以累犯，並加重其刑。爰審酌被告無視毒品可能對
    自身及家庭所造成之戕害，及對社會治安形成之潛在危險，
    而犯施用毒品之罪，足見其戒絕毒癮之意志不堅，本不宜寬
    貸，惟念其犯後坦承犯行，態度良好，及施用毒品乃戕害自
    身健康，尚未直接危害他人等一切情狀，量處如主文所示之
    刑，並諭知易科罰金之折算標準。
據上論斷，應依刑事訴訟法第273 條之1 第1 項、第299 條第1
項前段，毒品危害防制條例第10條第2 項，刑法第11條、第41條
第1 項前段、第47條第1 項，判決如主文。
本案經檢察官楊瀚濤到庭執行職務。
中    華    民    國    99    年    11    月    29    日
                  刑事第四庭  法  官 黃繼瑜
以上正本證明與原本無異。
如不服本判決應於收受本判決後10日內向本院提出上訴書狀，並
應敘述具體理由，如未敘述上訴理由者，應於上訴期間屆滿後20
日內補提理由書狀於本院（均須按他造當事人之人數附繕本）「
切勿逕送上級法院」。
                              書記官 謝雪紅
中    華    民    國    99    年    11    月    30    日
附錄本案論罪法條：
毒品危害防制條例第10條：
施用第一級毒品者，處6 月以上5 年以下有期徒刑。
施用第二級毒品者，處3 年以下有期徒刑。

司法院資訊處製作；財團法人民間司法改革基金會備份。
